Yuki Matsuno Data Scientist

Q Tokyo
 ■ yuki.ama8@gmail.com
 **** (+81) 80-9578-5207
 in LinkedIn





Japanese Data Scientist with experience in machine learning & image classification

Education

Dewagon 6 Month Data Science Bootcamp, LeWagon Tokyo
 Received Special mention during LeWagon [Video ☑]. [Demo ☑], [Code ☑]
 Learnt Machine Learning, Data Science, Python, SQL, Git, GitHub, Heroku
 Final project: Developed a machine learning classifier to help mill owners optimize agribusiness by classifying satellite image files as rice or sugarcane
 Dataset size: 10000+ satellite imagery; ML Model used: KNN Clustering
 Short Certifications: Ruby Foundations, Data Science Foundations
 Bachelor of English and Literature, Prefectural University of Kumamoto
 GPA of 3.9 / 5, worked as freelance translator during and after university

• Exchange Student to Montana State University, USA for 1 year

Professional Experience

2019 – present Technical Support Specialist, Pearson Vue Co Ltd.		
Tokyo	 Conduct technical troubleshooting on test servers via phone/remote control 	
	 Configuration or install software for front-end users who require assistance 	
	 Program management, translating client guides, technical issue escalation 	
2019	Network Infrastructure Engineer, Outsourcing Technology Co. Ltd	
Tokyo	 Managing Interactive Voice Response systems (IVR) 	
	 Mass scale DDI migration of telecom numbers in event of relocation 	
2018 - 2019	Working Holiday, Government of Canada	
2014 - 2017	Secretary, University Hospital, Kumamoto	

Data Science Projects

Miscellaneous Image Classification Projects

- Crop classification model trained using 10K satellite images [App 🗷 Code 🖸] (Le Wagon Final Project)
- Classifying dog breeds from images using CNN. Dataset comprised of 15K images
- Image classification using Deep Learning via Apple-developed turicreate module

E-commerce Service Optimization using data science

- Analysis for better customer experience and to maximize e-commerce company's profits.
- Method: data frame creation, Statsmodels, OLS, visualization (Matplotlib, Seaborn)

Financial Data Analysis using loan applicant information collected by US credit company

Designed PoC for data ingestion system, visualized and analyzed input data to find correlation across columns

Data Science Skills

Data Mining	Machine Learning	Data Engineering	Cloud DevOps
Web Scraping, APIs,	Scikit-learn, TensorFlow,	Python, SQL, algorithms	Heroku, GCP, Docker, Git,
Python	Pandas, Matplotlib,	(KNN, Random Forest,	Packaging Code
	Python	SVM, CNN, SGD)	

履歴書

ふりがな まつの ゆき	
氏 名	
松野 由紀	
1990年8月29日生(満31歳) ※ 男・安	
ふりがなとうきょうとこうとうくたつみ	電話
現住所 〒 135-0053	
東京都江東区辰巳1丁目5-15, 1308号	080-9578-5207

年 月		学 歴		
2009	4	熊本県立大学 文学部芽	英語英米文学科	入学
2011	9	モンタナ州立大学(アメリ	力合衆国) 交換留学開始	
2012	4	同上	交換留学終了	
2014	3	熊本県立大学 文学部芽	英語英米文学科	卒業

年月		職歴		
2014	4	熊本大学大学院生命科学研究部	医局秘書	入局
2017	6	同上	退職	
2018	2	カナダにてワーキングホリデー		
2019	2	同上	終了	
2019	4	株式会社アウトソーシングテクノロジ インフラエンジニア職		人社
2019	9	同上	退職	
2021	7	Le Wagon Tokyo データサイエンス	6か月間コース	卒業
2019	10	株式会社ナショナル・コンピュータ・シ (Pearson VUE) テクニカルサポー		入社
		現在に至る	以上	

	フリーランス
2019 3	株式会社CONNIE 翻訳·通訳業務

	活かせる知識・スキル
データ サイエンス スキル	データサイエンス:機械学習、データマイニング、画像認識、 Web Scraping, APIs, Python データエンジニア: Python, SQL 機械学習: Scikit learn, TensorFlow, Pandas, Matplotlib, Seaborn アルゴリズム(ロジスティック回帰, KNN, SVM, CNN, SGD等) Cloud DevOps: Heroku, GCP, Docker, Git, コードパッケージ
英語スキル	業務上の文書のやり取り、会話、翻訳
PCスキル	Microsoft Office 365, VBAを実務で使いこなせます
PCスキル	PC機器/ソフトウェアに関わるトラブルシューティング

年	月	資格・免許
2019	5	TOEIC 920点取得
2012	11	実用英語技能検定 準 1級合格
2014	3	中学校教諭一種免許状(英語)取得
2014	3	高等学校教諭一種免許状(英語)取得
2007	11	全日本剣道連盟 剣道三段

志望の動機、特技、好きな学科、アピールポイントなど	通勤時間	Ī
Le Wagonにて6か月間のデータサイエンティスト養成コースを修了しました。 Pythonを用いたデータ収集をはじめ、データクリーニング、データ抽出、データ 分析・視覚化、機械学習、深層学習、Webアプリケーションのディプロイ等のス キルを学びました。海外で2年程過ごした経験があり、上記のデータサイエン	約	時間 分
ティスト養成コースも全て英語で学びました。 現在は、外資系企業にてPC周辺・ソフトウェアの電話とリモート操作によるト	扶養家族数	女(配偶者を除く)
ラブルシューティング、ソフトウェアをインストールする際のサポート、ユーザーの管理を行っています。必要に応じて海外チームへエスカレーションも行いま		人0
す。業務の50%程度は英語です。 前職では、エンジニア派遣会社にて、外資系企業のテレコム運営管理業務を	配偶者	 配偶者の扶養義務
担当しております。テレコムで使用するツール、アカウント管理、回線などのインフラ整備の手配を行っていました。 この度、学んだスキルをより活かすことが出来る分野に挑戦したいと考えています。宜しくお願い申し上げます。	ł	》 ※ 有 無

本人希望記入欄(特に給料・職種・勤務時間・勤務地・その他についての希望などがあれば記入)

職務経歴書

松野 由紀

TEL: 080-9578-5207 Mail: yuki.ama8@gmail.com

■職務要約

データサイエンティスト養成ブートキャンプでデータ分析を学び、卒業プロジェクトでは、衛星写真を用いた田畑の種類区分アプリケーションを作成、Demo Dayで特別賞を受賞。

2019年から現在に至るまで、外資系企業にてテクニカルサポートスペシャリストとして従事。フロントエンドユーザーが直面するソフトウェアのエラーについて、電話/リモート操作にてトラブルシューティングを行う。業務の50%は英語。

前職では、外資系大手OS/ソフトウェア企業にて、テレコムの管理・運営業務に従事。サイト移転の手配・スケジュール管理を担当。

2年間の北米への留学経験があり、フリーランスで翻訳業務に従事。

■データサイエンス プロジェクト

プロジェクト内容

【概要】データサイエンス/機械学習 プロジェクト

★ <u>GitHub</u>:

- <u>衛星写真認識(田畑分類)</u>: 衛星写真からトレーニングした、稲とサトウキビ畑間のフィールドタイプを識別するモデル。アプリケーションをウェブに公開。
- <u>企業収入最適化</u>: Eコマース企業の収集データを用いて、データの視覚化・分析し、収入を最適化する戦略を提案。
- 金融データ分析:入力されたCSVデータを照会しやすくするためのデータインジェストシステムのPoCを構築。また、米国のクレジット会社が収集したローン申請者の情報のデータ分析/ 視覚化を行い、支払い困難者予測の為のデータ分析を提案。
- <u>画像認識 (犬種識別)</u>:CNNを使い、画像を犬、人間、それ以外に分類。犬が検出された場合、犬の品種を識別し、人間が検出された場合、似ている犬種に分類。
- <u>画像認識(物体認識)</u>: Apple開発のturicreateモジュールを使用した物体の分類。

■職務経歴

企業名:ナショナル・コンピュータ・システムズ・ジャパン株式会社 (PearsonVUE)

事業内容:コンピュータソフトウェア・システムの開発・販売

在籍期間	業務内容
2019年10月~ 現在	【職種】テクニカルサポートスペシャリスト
	【担当業務】
	・PC周辺及びソフトウェア トラブルシューティング
	・Windowsへのソフトウェアインストールのサポート/トラブルシューティング
	・社内チケットシステム上の、チケット対応
	・海外チーム(社内外)へのエスカレーション
	・提携企業管理/品質管理

企業名:株式会社アウトソーシングテクノロジー

事業内容: IT・機械・電子・電気・ソフトウェアの技術者派遣及び開発請負

在籍期間	業務内容
2019年4月 ~2019年9月	【職種】インフラエンジニア 【担当業務】 外資系大手0S・ソフトウェア企業にて ・テレコム運営・管理 ・テレコムサイト移転手配及びスケジュール管理 ・自動音声応答システム運営 ・英語にてのオンラインミーティング・メール対応

フリーランス

事業内容:翻訳・通訳サービス

在籍期間	業務内容
2019年3月~ 現在	株式会社CONNIE 【職種】翻訳業務
	【担当業務】 ・日系自動車メーカー資料翻訳:総計100枚以上を翻訳 ・県庁公式SNS掲載の観光情報翻訳

北米カナダにてワーキングホリデー

在籍期間	業務内容
2018年2月~ 2019年1月	【概要】語学留学 【詳細】 ・語学学校にて言語交換 ・トロント大学にて日本語クラスのアシスタントボランティア ・薬局にて薬剤師サポートボランティア ・飲食店に従事

企業名:国立大学法人熊本大学大学院 生命科学研究部

在籍期間	業務内容
2014年4月~ 2017年6月	【職種】医局秘書 【担当業務】 ・庶務業務全般(電話対応、書類作成、予算管理、スケジュール管理) ・出張手配(国内/海外) ・学会事務局運営、学会開催 ・教授就任・退任会食手配、開催 ・留学生対応

■スキル・ツール

データサイエンス	機械学習、データマイニング、画像認識、 Web Scraping, API
データエンジニア	Python, SQL
機械学習	Pythonライブラリ(SkLearn, Keras, Pandas, Numpy, Matplotlib)
アルゴリズム	ロジスティック回帰, KNN, SVM, CNN, SGD等
Cloud DevOps	Heroku, GCP, Docker, Git, コードパッケージ
Microsoft Office365	Word, Excel(関数、VBA), Power Point

■資格

2019年	TOEIC 920点取得
2012年	実用英語技能検定 準1級合格
2014年	中学校・高等学校 教諭一種免許状 (英語) 取得
2007年	全日本剣道連盟 剣道三段

■自己PR

データサイエンス/機械学習

Le Wagonの6か月間のデータサイエンティストブートキャンプを卒業しました。ブートキャンプでは、Pythonを用いたデータ収集をはじめ、データクリーニング、データ分析、機械学習、深層学習、アプリケーションデプロイ等のスキルを習得しました。卒業プロジェクトは代表に選出され、英語でプレゼンテーションを行い、特別賞を頂きました。画像分析、経営最適化分析、金融データ等、幅広い分野のデータ分析に取り組んでいます。

トラブル解決能力

PC周辺・ソフトウェアに関するトラブルのトラブルシューティング を2年程経験しました。エラーの原因を素早く切り分け、マルチタスクをこなし、要求され時間内に迅速にトラブルを解決出来ます。トラブルの99%以上は、サービス品質保証の制限時間内に解決しております。また、サーバー障害の際には、障害の影響が最小限になるよう、他部署のメンバーにも協力を要請し指揮しました。

語学力

大学時代にアメリカのモンタナ州立大学への1年間留学し英語を学びました。日本語に触れる機会を極力減らし、英語母語話者の中で英語力を培いました。社会人経験後、更なる英語力向上の為に、カナダに語学研修(ワーキングホリデー)で1年間滞在し、現地で英語学習、ボランティア活動、飲食店でのアルバイトを経験しました。

現職・前職ともに、外資系企業に従事しており、業務の50%程度は英語です。読み・書き・リスニング共に、ビジネスレベルです。

挑戦力

留学では、ほとんど日本人がいない地域・大学を留学先に選び、敢えて難しい環境に身を置いて 英語の習得に専念しました。現地の友達やホストファミリーと積極的に交流し、留学後も1~2年に一 度訪れることが出来る関係を築きました。

データサイエンスの学習では、全て英語で行われるクラスに、唯一の日本語として参加しました。学習内容だけでなく、英語の面においても困難な場面が多くありましたが、決して諦めず挑戦し続けることで、卒業プロジェクトでは特別賞を頂くに至りました。

この度、データサイエンスのスキルを活かし、また、より高いレベルのスキルを身に付けられる 環境で新たな挑戦をしたく、応募致しました。何卒よろしくお願い申し上げます。